臺灣雲林地方法院刑事判決
111年度訴字第51號
公  訴  人  臺灣雲林地方檢察署檢察官
被      告  陳建宇



            陳怡婷


上二人共同
指定辯護人  本院公設辯護人許俊雄  
上列被告因違反毒品危害防制條例案件，經檢察官提起公訴（11
0年度偵字第7878號、第9095號），本院判決如下：
    主      文
陳建宇犯如附表一編號１至所示之罪，各處如附表一編號１至所
示之刑，應執行有期徒刑拾年參月。
陳怡婷犯如附表一編號８、所示之罪，各處如附表一編號８、所
示之刑，應執行有期徒刑柒年柒月。
    事實及理由
壹、犯罪事實
    陳建宇、陳怡婷均明知海洛因係毒品危害防制條例第2條第2
    項第1款公告列管之第一級毒品，甲基安非他命係毒品危害
    防制條例第2條第2項第2款公告列管之第二級毒品，依法不得
    持有、販賣及轉讓，陳建宇竟使用其所有不詳廠牌手機（搭
    配使用0000000000號晶片卡1張）作為聯絡工具，基於販賣
    第一級毒品、販賣第二級毒品以營利之各別犯意，分別於附
    表一編號１至３、７、９至所示之時間、地點，以附表一編號１
    至３、７、９至所示之方式，為販賣第一級毒品海洛因之犯行
    ；於附表一編號４至６所示之時間、地點，以附表一編號４至６
    所示之方式，為販賣第二級毒品甲基安非他命之犯行；陳建
    宇與陳怡婷基於販賣第一級毒品以營利之犯意聯絡，於附表
    一編號８所示之時間、地點，以附表一編號８所示之方式，共
    同販賣第一級毒品海洛因；陳怡婷基於轉讓第一級毒品之犯
    意，以其所有不詳廠牌手機（搭配使用0000000000號晶片卡
    1張）於附表一編號所示之時間、地點，以附表一編號所
    示之方式，轉讓第一級毒品海洛因。
貳、證據能力
    本判決以下所引被告以外之人於審判外的陳述，檢察官、被
    告陳建宇、陳怡婷及辯護人均同意作為證據使用，本院審酌
    該等證據取得之過程，並無違法或不當之情事，且為證明被
    告犯罪事實存否所必要，以之作為證據，認屬適當，依刑事
    訴訟法第159條之5規定，均具有證據能力。至本判決所引用
    之非供述證據，檢察官、被告2人及其辯護人於本案言詞辯
    論終結前，均未爭執其證據能力，且查無非法或不當取證之
    情事，復為證明本件犯罪事實所必要之重要關係事項，認均
    有證據能力。
參、認定犯罪所憑之證據及理由
一、上開犯罪事實，已據被告陳建宇、陳怡婷坦承不諱，核與證
    人陳勝利、廖健榮、林東漢、林永明、張媄筑、許裕峰（起
    訴書誤載為「峯」）於警詢、檢察官偵訊中之證述相符（偵
    9095號卷第97至第97頁、第103頁至第111頁、第117頁至第1
    27頁、第133頁至第151頁、第157頁至第171頁，偵7878號卷
    第239頁至第243頁、第219頁至第221頁、第203頁至第206頁
    、第265頁至第268頁、第35頁至第41頁、第99頁至第117頁
    、第313頁至第315頁、第185頁至第187頁），並有如附表二
    所示之通訊監察譯文（偵9095號卷第21頁至第32頁、第59頁
    ）、路口監視器截圖6張、本院110年聲監字第198號通訊監
    察書暨電話附表（偵9095號卷第173頁至第174頁）、本院11
    0年聲監續字第475號通訊監察書暨電話附表（本院卷第113
    頁至第120頁）在卷可為佐證，足認被告2人自白與客觀事實
    相符，堪以採信。
二、毒品交易向為政府查禁森嚴且重罰不予寬貸之犯罪行為，衡
    諸常情，倘非有利可圖，持有毒品之人當無輕易將所持有之
    毒品任意轉售他人，甘冒再次向他人購買時，遭查獲移送法
    辦之危險之理；而海洛因、甲基安非他命等毒品既經政府公
    告列管，未經許可不得持有、販售，自無一定之市場行情或
    公定價格，是各次買賣之價格，當亦有所差異，或隨供需雙
    方之資力、關係之深淺、需求之數量、貨源之充裕與否、販
    賣者對於資金之需求程度，以及政府查緝之態度，為各種不
    同之風險評估，而為機動性之調整，是其價格標準，自非一
    成不變，且販賣者從各種「價差」、「量差」或「純度」謀
    取利潤方式，亦有差異，然其所圖利益之非法販賣行為目的
    ，則屬相同，並無二致，因此，販賣利得，除經被告坦承或
    其價量至臻明確外，確實難以究其原委，從而，舉凡有償交
    易，除足反證其確另基於某種非圖利本意之關係外，通常尚
    難因無法查悉其買進、賣出之差價，而諉無營利之意思，或
    阻卻販賣犯行之追訴。經查，被告陳建宇與陳勝利、廖健榮
    、林東漢、林永明、許裕峰均非至親或特殊情誼，被告陳怡
    婷與林永明、許裕峰亦非至親或有特殊情誼，被告2人當無
    可能冒遭查獲之重大風險，為其等奔走送毒品，仍按同一價
    量轉售之理，足認被告陳建宇於附表一編號１至７、９至所示
    之時、地，將毒品交付及委由被告陳怡婷於附表一編號８所
    示之時、地，將毒品交付，並收取價金之行為，被告2人主
    觀上應具有營利之意圖甚明。
三、從而，被告2人就附表一所示之犯行，事證明確，均堪認定
    ，應依法論科。
肆、論罪科刑
一、核被告陳建宇所為，附表一編號１至３、７至均係犯毒品危害
    防制條例第4條第1項販賣第一級毒品罪；附表一編號４至６係
    犯毒品危害防制條例第4條第2項之販賣第二級毒品罪。被告
    陳怡婷如附表一編號８所為，係犯毒品危害防制條例第4條第
    1項販賣第一級毒品罪；附表一編號所為，係犯毒品危害防
    制條例第8條第1項轉讓第一級毒品罪。被告陳建宇持有第一
    級毒品海洛因、甲基安非他命之低度行為、被告陳怡婷持有
    第一級毒品海洛因之低度行為，各為其販賣、轉讓之高度行
    為所吸收，均不論罪。
二、被告陳建宇、陳怡婷就附表一編號８所示犯行，有犯意聯絡
    及行為分擔，為共同正犯。　　
三、被告2人所犯上開各罪間，犯意各別，行為不同，應分論併
    罰。
四、刑之加重減輕：
　㈠被告陳建宇前因違反毒品危害防制條例案件，經臺灣彰化地
    方法院以103年度訴字442號判處有期徒刑1年，於106年2月2
    2日縮短刑期假釋出監，106年10月8日保護管束期滿假釋未
    經撤銷，視為執行完畢，有臺灣高等法院被告前案紀錄表可
    憑，其受有期徒刑之執行完畢後，5年以內故意再犯本件有
    期徒刑以上之各罪，均為累犯，本院審酌被告陳建宇犯罪情
    狀，認為如依累犯規定加重最低本刑，並不會使被告陳建宇
    所受之刑罰超過其所應負擔之罪責，也不會使其人身自由因
    此遭受過苛之侵害，與憲法罪刑相當原則及比例原則皆無抵
    觸，故依刑法第47條第1項規定，均加重其刑（法定本刑為
    死刑、無期徒刑依法不得加重）。　　
  ㈡毒品危害防制條例第4條第1項規定之販賣第一級毒品罪，其
    法定本刑為死刑或無期徒刑，然同為販賣第一級毒品之人，
    其原因動機不一，犯罪情節未必盡同，或有大盤毒梟者，亦
    有中、小盤之分，甚或僅止於吸毒者友儕間為求互通有無之
    有償轉讓者亦有之，其販賣行為所造成危害社會之程度自屬
    有異，法律科處此類犯罪，所設之法定最低本刑卻同為死刑
    或無期徒刑，不可謂不重，若不分犯罪情節輕重，概處以上
    開法定刑，難免輕重失衡。本件被告2人固有上述販賣第一
    級毒品之犯行，其販賣毒品的對象、次數、數量，與大盤、
    中盤動輒上公斤或上百萬元者確實有別，且其販賣海洛因之
    所得非鉅，犯罪情節當非與大盤、中盤毒梟者可資等同並論
    ，其販賣第一級毒品之犯行，法定本刑為死刑或無期徒刑，
    衡諸其販賣第一級毒品海洛因之犯罪情節、對國民健康所造
    成之傷害及對社會風氣之影響，堪認為有情輕法重之情事，
    爰依刑法第59條規定就被告2人所犯販賣第一級毒品之犯行
    減輕其刑。
　㈢被告2人於偵查中及本院審理時均自白犯行，爰均依毒品危害
    防制條例第17條第2項規定減輕其刑。被告陳建宇所犯販賣
    第一級毒品罪部分，同時有上開刑之加重及減輕事由，依法
    先加後減之，均再遞減之，所犯販賣第二級毒品罪部分，則
    依法先加後減之；被告陳怡婷就販賣第一級毒品罪部分，依
    法遞減之。
  ㈣被告陳建宇及其辯護人固於本院審理中，主張供出毒品來源
    ，然經本院函詢承辦檢警，均回覆稱未因被告陳建宇之供述
    查獲毒品上游等情，有雲林縣警察局111年2月21日雲警刑偵
    三字第1110008024號函、臺灣雲林地方檢察署111年2月25日
    雲檢原子110偵9095字第1119005441號函在卷可參，是難認
    本案有因被告陳建宇之供述而查獲其毒品來源，尚無從適用
    前揭毒品危害防制條例第17條第1項規定予以減輕其刑。
五、爰審酌被告陳建宇所為販賣第一級、第二級毒品犯行、被告
    陳怡婷所為販賣第一級毒品、轉讓第一級毒品等犯行，戕害
    國人身心健康，使施用者陷於毒品之危害，更可能因購毒需
    求引發犯罪及社會問題，對他人及社會秩序之危害程度非輕
    ，然考量被告2人犯後坦承犯行，被告陳建宇入監前從事鷹
    架工作，育有一子，現就讀國小二年級，交由姐姐代為照顧
    ，其為國中肄業學歷，罹患糖尿病、十二指腸潰瘍；被告陳
    怡婷現無業，已離婚，與母親、就讀高三之兒子同住，母親
    及前公公均患重病，其本身亦患病，高中肄業之學歷等一切
    情狀，分別量處如附表一各編號所示之刑，並酌以數罪併罰
    限制加重與多數犯罪責任遞減原則，斟酌被告2人本案所為
    均屬與毒品相關之犯罪，且各次販賣毒品之態樣雷同，亦係
    侵害同種類法益，為免其因重複相近類型犯罪，以實質累加
    之方式定應執行刑，致使刑度超過其行為之不法內涵，而違
    反罪責原則，爰就其2人所犯各罪合併定其應執行之刑如主
    文所示。
六、附表一編號１至所示不詳廠牌行動電話（含門號0000000000
    號晶片卡1張）1支，係被告陳建宇供其聯繫如附表一編號１
    至犯行所使用之物；被告陳怡婷所持附表一編號所示不詳
    廠牌行動電話（含門號0000000000號晶片卡1張）1支，係被
    告陳怡婷用以聯絡如附表一編號犯行所使用之物，業據其2
    人陳明在卷，並未扣案，應依毒品危害防制條例第19條第1
    項規定，在各該罪主文中，宣告沒收，並於全部或一部不能
    沒收或不宜執行沒收時，依刑法第38條第4項規定，追徵其
    價額。附表一編號１至所示各該次販賣毒品犯行，被告陳建
    宇已實際取得如各該編號所示之販毒款項，已據被告陳建宇
    、陳怡婷陳明在卷，此既為被告陳建宇之犯罪所得，應依刑
    法第38條之1第1項前段規定，於如附表一編號１至所示該罪
    主文中，宣告沒收之，因未扣案，於全部或一部不能沒收或
    不宜執行沒收時，則依刑法第38條之1第3項規定，追徵其價
    額。
據上論斷，應依刑事訴訟法第299條第1項前段，判決如主文。
本案經檢察官周至恒提起公訴，檢察官施家榮、蕭仕庸到庭執行
職務。
中　　華　　民　　國　　111 　年　　4 　　月　　18　　日
                  刑事第一庭  審判長法  官  楊陵萍

                                    法  官  簡鈺昕

                                    法  官  潘韋丞
以上正本證明與原本無異。
如不服本判決應於收受判決後20日內向本院提出上訴書狀，並應
敘述具體理由；其未敘述上訴理由者，應於上訴期間屆滿後20日
內向本院補提理由書（均須按他造當事人之人數附繕本）。「切
勿逕送上級法院」。
                                    書記官  李達成
中　　華　　民　　國　　111 　年　　4 　　月　　18　　日
附錄本案論罪科刑法條全文：
毒品危害防制條例第4條
製造、運輸、販賣第一級毒品者，處死刑或無期徒刑；處無期徒
刑者，得併科新臺幣3千萬元以下罰金。
製造、運輸、販賣第二級毒品者，處無期徒刑或10年以上有期徒
刑，得併科新臺幣1千5百萬元以下罰金。
製造、運輸、販賣第三級毒品者，處7年以上有期徒刑，得併科
新臺幣1千萬元以下罰金。
製造、運輸、販賣第四級毒品者，處5年以上12年以下有期徒刑
，得併科新臺幣5百萬元以下罰金。
製造、運輸、販賣專供製造或施用毒品之器具者，處1年以上7年
以下有期徒刑，得併科新臺幣1百50萬元以下罰金。
前五項之未遂犯罰之。
毒品危害防制條例第8條
轉讓第一級毒品者，處1年以上7年以下有期徒刑，得併科新臺幣
1百萬元以下罰金。
轉讓第二級毒品者，處6月以上5年以下有期徒刑，得併科新臺幣
70萬元以下罰金。
轉讓第三級毒品者，處3年以下有期徒刑，得併科新臺幣30萬元
以下罰金。
轉讓第四級毒品者，處1年以下有期徒刑，得併科新臺幣10萬元
以下罰金。
前四項之未遂犯罰之。
轉讓毒品達一定數量者，加重其刑至二分之一，其標準由行政院
定之。
附表一：
編號 交易對象 販賣、轉讓： ⑴時間 ⑵地點 ⑶交易毒品種類及數量 ⑷交易金額（新臺幣） 行為方式： ⑴持有門號 ⑵方式 主文（罪名、宣告刑及沒收） １ ︵ 即起訴書附表編號1 ︶ 陳勝利 ⑴110年4月30日13時41分後某時 ⑵雲林縣○○鎮○○路00號之萊爾富超商 ⑶第一級毒品海洛因1包 ⑷2,000元 ⑴0000-000000 ⑵陳建宇持上開⑴所示門號與陳勝利所持用門號0000-000000號行動電話聯絡碰面（通話內容如附表二編號１），於左列時間、地點，販賣第一毒品海洛因給陳勝利，並向陳勝利收取左列交易金額，完成交易。 陳建宇犯販賣第一級毒品罪，累犯，處有期徒刑柒年玖月。 未扣案不詳廠牌手機壹支（搭配使用門號0000000000號晶片卡壹張）及犯罪所得新臺幣貳仟元均沒收之，於全部或一部不能沒收或不宜執行沒收時，均追徵其價額。 ２ ︵ 即起訴書附表編號2 ︶ 陳勝利 ⑴110年5月7日10時21分後某時 ⑵雲林縣○○鎮○○0○0號2樓 ⑶第一級毒品海洛因1包 ⑷1,500元 ⑴0000-000000 ⑵陳建宇持上開⑴所示門號與陳勝利所持用門號0000-000 000號行動電話聯絡碰面（通話內容如附表二編號２），於左列時間、地點，販賣第一毒品海洛因給陳勝利，並向陳勝利收取左列交易金額，完成交易。 陳建宇犯販賣第一級毒品罪，累犯，處有期徒刑柒年捌月。 未扣案不詳廠牌手機壹支（搭配使用門號0000000000號晶片卡壹張）及犯罪所得新臺幣壹仟伍佰元均沒收之，於全部或一部不能沒收或不宜執行沒收時，均追徵其價額。 ３ ︵ 即起訴書附表編號3 ︶ 陳勝利 ⑴110年5月12日15時許 ⑵雲林縣虎尾鎮虎尾國中對面巷子 ⑶第一級毒品海洛因4包 ⑷2,000元 ⑴0000-000000 ⑵陳建宇持上開⑴所示門號與陳勝利所持用門號0000-000 000號行動電話聯絡碰面（通話內容如附表二編號３），於左列時間、地點，販賣第一毒品海洛因給陳勝利，並向陳勝利收取左列交易金額，完成交易。 陳建宇犯販賣第一級毒品罪，累犯，處有期徒刑柒年玖月。 未扣案不詳廠牌手機壹支（搭配使用門號0000000000號晶片卡壹張）及犯罪所得新臺幣貳仟元均沒收之，於全部或一部不能沒收或不宜執行沒收時，均追徵其價額。 ４ ︵ 即起訴書附表編號4 ︶ 廖健榮 ⑴110年5月1日14時許 ⑵雲林縣西螺鎮公館橋旁 ⑶第二級毒品甲基安非他命1包 ⑷2,000元 ⑴0000-000000 ⑵陳建宇持上開⑴所示門號與廖健榮所持用門號0000-000000號行動電話聯絡碰面（通話內容如附表二編號４），於左列時間、地點，販賣第二毒品甲基安非他命給廖健榮，並向廖健榮收取左列交易金額，完成交易。 陳建宇犯販賣第二級毒品罪，累犯，處有期徒刑伍年肆月。 未扣案不詳廠牌手機壹支（搭配使用門號0000000000號晶片卡壹張）及犯罪所得新臺幣貳仟元均沒收之，於全部或一部不能沒收或不宜執行沒收時，均追徵其價額。 ５ ︵ 即起訴書附表編號5 ︶ 林東漢 ⑴110年4月30日14時許 ⑵雲林縣虎尾鎮虎尾國中 ⑶第二級毒品甲基安非他命1包 ⑷300元 ⑴0000-000000 ⑵陳建宇持上開⑴所示門號與林東漢所持用門號0000-000000號行動電話聯絡碰面（通話內容如附表二編號５），於左列時間、地點，販賣第二毒品甲基安非他命給林東漢，並向林東漢收取左列交易金額，完成交易。 陳建宇犯販賣第二級毒品罪，累犯，處有期徒刑伍年壹月。 未扣案不詳廠牌手機壹支（搭配使用門號0000000000號晶片卡壹張）及犯罪所得新臺幣參佰元均沒收之，於全部或一部不能沒收或不宜執行沒收時，均追徵其價額。 ６ ︵ 即起訴書附表編號6 ︶ 林東漢 ⑴110年5月9日16時30分許 ⑵雲林縣虎尾鎮虎尾國中 ⑶第二級毒品甲基安非他命1包 ⑷500元  ⑴0000-000000 ⑵陳建宇持上開⑴所示門號與林東漢所持用門號0000-000000號行動電話聯絡碰面（通話內容如附表二編號６），於左列時間、地點，販賣第二毒品甲基安非他命給林東漢，並向林東漢收取左列交易金額，完成交易。 陳建宇犯販賣第二級毒品罪，累犯，處有期徒刑伍年壹月。 未扣案不詳廠牌手機壹支（搭配使用門號0000000000號晶片卡壹張）及犯罪所得新臺幣伍佰元均沒收之，於全部或一部不能沒收或不宜執行沒收時，均追徵其價額。 ７ ︵ 即起訴書附表編號7 ︶ 林永明 ⑴110年4月30日12時16分後某時 ⑵雲林縣虎尾鎮埒內里埒內公園 ⑶第一級毒品海洛因1包 ⑷2,000元  ⑴0000-000000 ⑵陳建宇持上開⑴所示門號與林永明所持用門號0000-000000號行動電話聯絡碰面（通話內容如附表二編號７），於左列時間、地點，販賣第一毒品海洛因給林永明，並向林永明收取左列交易金額，完成交易。 陳建宇犯販賣第一級毒品罪，累犯，處有期徒刑柒年玖月。 未扣案不詳廠牌手機壹支（搭配使用門號0000000000號晶片卡壹張）及犯罪所得新臺幣貳仟元均沒收之，於全部或一部不能沒收或不宜執行沒收時，均追徵其價額。 ８ ︵ 即起訴書附表編號8 ︶ 林永明 許裕峯 （合資） ⑴110年5月2日14時28分後某時 ⑵雲林縣○○鎮○○00號（中溪國小） ⑶第一級毒品海洛因1包 ⑷1,000元 ⑴0000-000000 ⑵陳建宇持上開⑴所示門號與林永明所持用門號0000-000000號行動電話聯絡碰面（通話內容如附表二編號７），並由陳怡婷於左列時間、地點，販賣第一毒品海洛因給林永明，並向林永明收取左列交易金額，完成交易。 陳建宇共同犯販賣第一級毒品罪，累犯，處有期徒刑柒年柒月。未扣案不詳廠牌手機壹支（搭配使用門號0000000000號晶片卡壹張）及犯罪所得新臺幣壹仟元均沒收之，於全部或一部不能沒收或不宜執行沒收時，均追徵其價額。 陳怡婷共同犯販賣第一級毒品罪，處有期徒刑柒年陸月。  ９ ︵ 即起訴書附表編號9 ︶ 林永明 ⑴110年5月3日10時18分後某時 ⑵雲林縣虎尾鎮高鐵雲林站旁 ⑶第一級毒品海洛因1包 ⑷1,000元 ⑴0000-000000 ⑵陳建宇持上開⑴所示門號與林永明所持用門號0000-000000號行動電話聯絡碰面（通話內容如附表二編號９），於左列時間、地點，販賣第一毒品海洛因給林永明，並向林永明收取左列交易金額，完成交易。 陳建宇犯販賣第一級毒品罪，累犯，處有期徒刑柒年柒月。 未扣案不詳廠牌手機壹支（搭配使用門號0000000000號晶片卡壹張）及犯罪所得新臺幣壹仟元均沒收之，於全部或一部不能沒收或不宜執行沒收時，均追徵其價額。  ︵ 即起訴書附表編號10 ︶ 林永明 ⑴110年5月5日10時1分後某時 ⑵雲林縣虎尾鎮埒內里埒內公園 ⑶第一級毒品海洛因1包 ⑷1,000元 ⑴0000-000000 ⑵陳建宇持上開⑴所示門號與林永明所持用門號0000-000000號行動電話聯絡碰面（通話內容如附表二編號），於左列時間、地點，販賣第一毒品海洛因給林永明，並向林永明收取左列交易金額，完成交易。 陳建宇犯販賣第一級毒品罪，累犯，處有期徒刑柒年柒月。 未扣案不詳廠牌手機壹支（搭配使用門號0000000000號晶片卡壹張）及犯罪所得新臺幣壹仟元均沒收之，於全部或一部不能沒收或不宜執行沒收時，均追徵其價額。  ︵ 即起訴書附表編號11 ︶ 林永明 ⑴110年5月6日8時15分後某時 ⑵雲林縣○○鎮○○0○0號 ⑶第一級毒品海洛因1包 ⑷1,000元 ⑴0000-000000 ⑵陳建宇持上開⑴所示門號與林永明所持用門號0000-000000號行動電話聯絡碰面（通話內容如附表二編號），於左列時間、地點，販賣第一毒品海洛因給林永明，並向林永明收取左列交易金額，完成交易。 陳建宇犯販賣第一級毒品罪，累犯，處有期徒刑柒年柒月。 未扣案不詳廠牌手機壹支（搭配使用門號0000000000號晶片卡壹張）及犯罪所得新臺幣壹仟元均沒收之，於全部或一部不能沒收或不宜執行沒收時，均追徵其價額。  ︵ 即起訴書附表編號12 ︶ 林永明 ⑴110年5月8日21時2分後某時 ⑵雲林縣○○鎮○○00號（中溪國小） ⑶第一級毒品海洛因1包 ⑷1,000元 ⑴0000-000000 ⑵陳建宇持上開⑴所示門號與林永明所持用門號0000-000000號行動電話聯絡碰面（通話內容如附表二編號），於左列時間、地點，販賣第一毒品海洛因給林永明，並向林永明收取左列交易金額，完成交易。 陳建宇犯販賣第一級毒品罪，累犯，處有期徒刑柒年柒月。 未扣案不詳廠牌手機壹支（搭配使用門號0000000000號晶片卡壹張）及犯罪所得新臺幣壹仟元均沒收之，於全部或一部不能沒收或不宜執行沒收時，均追徵其價額。  ︵ 即起訴書附表編號13 ︶ 張媄筑 ⑴110年6月10日23時22分後某時 ⑵雲林縣○○鎮○○里○○00○0號 ⑶第一級毒品海洛因若干 ⑷無償轉讓 ⑴0000-000000 ⑵陳怡婷持上開⑴所示門號與張媄筑所持用門號0000-000000號行動電話聯絡碰面（通話內容如附表二編號），於左列時間、地點，無償轉讓第一毒品海洛因給張媄筑施用（無證據證明達淨重5公克以上）。 陳怡婷犯轉讓第一級毒品罪，處有期徒刑柒月。 未扣案不詳廠牌手機壹支（搭配使用門號0000000000號晶片卡壹張）沒收之，於全部或一部不能沒收或不宜執行沒收時，追徵其價額。 

　　　　　　　　　　　　　　　　　　　　　　　　　　　　　　　　                                
附表二：通訊監察譯文一覽表

   編號      時間          通訊監察譯文內容         備註  １  甲 110年4月30日13時15分11秒許 Ａ：0000-000000（陳建宇）【受話】 Ｂ：0000-000000（陳勝利）【發話】 ①佐證附表一編號１，交易對象陳勝利。 ②通訊監察譯文出處： 　偵9095號卷第23頁。    Ａ：喂，哥哥，你在哪，想你耶 Ｂ：過去你那 Ａ：好啦，馬上過來 Ｂ：去哪裡阿 Ａ：我們去萊爾富好了 Ｂ：好啦好啦，我半小時到 Ａ：好啦好啦，OK啦    乙 110年4月30日13時41分40秒許 Ａ：0000-000000（陳建宇）【受話】 Ｂ：0000-000000（陳勝利）【發話】     Ａ：喂哩賀 Ｂ：到了 Ａ：你到了喔，喔好好，馬上到   ２  甲 110年5月7日10時12分47秒許 Ａ：0000-000000（陳建宇）【受話】 Ｂ：0000-000000（陳勝利）【發話】 ①佐證附表一編號２，交易對象陳勝利。 ②通訊監察譯文出處： 　偵9095號卷第23至24頁。0    Ａ：喂。 Ｂ：宇仔 Ａ：你誰 Ｂ：我阿利阿（音譯） Ａ：哩賀哩賀 Ｂ：要在哪裡 Ａ：來宏明（音譯）他家附近好嗎 Ｂ：什麼 Ａ：宏明（音譯）他家附近 Ｂ：哪裡 Ａ：宏明（音譯）啦宏明（音譯）啦 Ｂ：好啦好啦，我到了打給你    乙 110年5月7日10時21分12秒許 Ａ：0000-000000（陳建宇）【受話】 Ｂ：0000-000000（陳勝利）【發話】     Ｂ：喂，我到了 Ａ：你跟誰 Ｂ：我自己一個而已 Ａ：我叫我阿妹仔下去開啦 Ｂ：好   ３  甲 110年5月12日14時47分16秒許 Ａ：0000-000000（陳建宇）【受話】 Ｂ：0000-000000（陳勝利）【發話】 ①佐證附表一編號３，交易對象陳勝利。 ②通訊監察譯文出處： 　偵9095號卷第25頁。    Ｂ：喂 Ａ：你誰阿 Ｂ：我阿利（音譯） Ａ：利兄利兄你好 Ｂ：你在哪 Ａ：國中 Ｂ：我去找你阿，我大約十分鐘就會到了喔 Ａ：好啦，好好   ４  甲 110年5月1日13時24分47秒許 Ａ：0000-000000（陳建宇）【發話】 Ｂ：0000-000000（廖健榮）【受話】 ①佐證附表一編號４，交易對象廖健榮。 ②通訊監察譯文出處： 　偵9095號卷第25頁。    Ｂ：喂 Ａ：喂，我們在公館橋等好嗎 Ｂ：啥 Ａ：公館橋好嗎 Ｂ：現在嗎 Ａ：嘿 Ｂ：你如果先到等我一下，我現在還在西螺街上 Ａ：好好好   ５  甲 110年4月30日12時34分35秒許 Ａ：0000-000000（陳建宇）【受話】 Ｂ：0000-000000（林東漢）【發話】 ①佐證附表一編號５，交易對象林東漢。 ②通訊監察譯文出處： 　偵9095號卷第21至22頁。    Ｂ：喂 Ａ：嘿，安娜 Ｂ：那個芭樂啦，芭樂 Ａ：芭樂，芭樂，沒有芭樂啦，我老闆還沒去摘芭樂，要等一下，等一下有芭樂再拿一包過去 Ｂ：好啦好啦 Ａ：芭樂要幾百，一百好不好 Ｂ：摘好再打給我 Ａ：好好好   ６  甲 110年5月9日15時1分38秒許 Ａ：0000-000000（陳建宇）【受話】 Ｂ：0000-000000（林東漢）【發話】 ①佐證附表一編號６，交易對象林東漢。 ②通訊監察譯文出處： 　偵9095號卷第22頁。    Ｂ：現金的啦 Ａ：什麼啦，你說什麼啦 Ｂ：那個...一半 Ａ：會去再打給你 Ｂ：便宜的，便宜的　    乙 110年5月9日15時50分1秒許 Ａ：0000-000000（陳建宇）【受話】 Ｂ：0000-000000（林東漢）【發話】     Ａ：用別支電話給你，你都不接，是三小啦 Ｂ：我不知道阿，要約在哪裡掛斷...    丙 110年5月9日15時58分52秒許 Ａ：0000-000000（陳建宇）【受話】 Ｂ：0000-000000（林東漢）【發話】     Ｂ：我在青埔這裡 Ａ：我人在虎尾國中這裡，你跑去青埔幹嘛 Ｂ：喔好好好   丁 110年5月9日16時6分6秒許 Ａ：0000-000000（陳建宇）【受話】 Ｂ：0000-000000（林東漢）【發話】     Ａ：喂 Ｂ：我在虎尾國中 Ａ：好好好   ７  甲 110年4月30日12時15分24秒許 Ａ：0000-000000（陳建宇）【受話】 Ｂ：0000-000000（林永明）【發話】 ①佐證附表一編號７，交易對象林永明。 ②通訊監察譯文出處： 　偵9095號卷第26頁。    Ａ：喂。 Ｂ：我在外面 Ａ：外面哪裡 Ｂ：樹仔腳下這裡 Ａ：我跟你說虎中這裡阿，虎尾國中往埒內，你知道嗎 Ｂ：嘿阿，你在虎尾國中？ Ａ：對啦 Ｂ：我馬上到 Ａ：虎尾國中 Ｂ：好   乙 110年4月30日12時16分22秒許 Ａ：0000-000000（陳建宇）【受話】 Ｂ：0000-000000（林永明）【發話】     Ａ：喂 Ｂ：我在魚池阿 Ａ：我也在魚池阿 Ｂ：我怎麼沒看到你 Ａ：我在魚池後面往墳墓這裡 Ｂ：啥 Ａ：墳墓這裡 Ｂ：往哪裡 Ａ：三姓宮 Ｂ：往三姓宮，好好好   ８  甲 110年5月2日14時11分52秒許 Ａ：0000-000000（陳建宇）【受話】 Ｂ：0000-000000（林永明）【發話】 ①佐證附表一編號８，交易對象林永明。 ②通訊監察譯文出處： 　偵9095號卷第27頁。    Ａ：喂 Ｂ：喂，我到虎尾國中了 Ａ：哪 Ｂ：虎中啦 Ａ：喔好啦，我叫妹仔出去 Ｂ：我要從哪去 Ａ：之前...國小這邊有沒有 Ｂ：嘿嘿，喔好啦好啦 Ａ：你跟誰 Ｂ：我跟開BMW的朋友 Ａ：喔，好啦，了解 Ｂ：好好好    乙 110年5月2日14時24分55秒許 Ａ：0000-000000（陳建宇）【發話】 Ｂ：0000-000000（林永明）【受話】     Ａ：喂，你人在哪，我叫人拿西裝褲給你，找不到人 Ｂ：我在學校這裡阿 Ａ：喔好啦好啦 Ｂ：過溪阿 Ａ：好啦好啦 Ｂ：中溪國小喔 Ａ：好好好    丙 110年5月2日14時28分11秒許 Ａ：0000-000000（陳建宇）【發話】 Ｂ：0000-000000（林永明）【受話】     Ｂ：宇仔 Ａ：嘿，安抓 Ｂ：...模糊，我知道你有困難啦，如果沒辦法就不要啦 Ａ：嘿啦，那西裝就不是我的，那是人家... Ｂ：好啦，好啦，好啦，好好 Ａ：好好   ９  甲 110年5月3日9時39分42秒許 Ａ：0000-000000（陳建宇）【受話】 Ｂ：0000-000000（林永明）【發話】 ①佐證附表一編號９，交易對象林永明。 ②通訊監察譯文出處： 　偵9095號卷第28至29頁。    Ｂ：喂，宇仔，你在哪 Ａ：我在高鐵這裡 Ｂ：啥 Ａ：高鐵這裡啦 Ｂ：哪裡 Ａ：老地方，好嗎 Ｂ：哪裡 Ａ：河堤 Ｂ：河堤是嗎 Ａ：我手機快沒電了啦，河堤那裡啦，我們交第一次，在那裡抽菸那裡 Ｂ：喔，好啦，好啦，我災 Ａ：掛斷    乙 110年5月3日9時50分44秒許 Ａ：0000-000000（陳建宇）【受話】 Ｂ：0000-000000（林永明）【發話】     Ａ：到了，不要再打了，掛掉    丙 110年5月3日10時9分53秒許 Ａ：0000-000000（陳建宇）【受話】 Ｂ：0000-000000（林永明）【發話】     約地點，30秒後開始 Ｂ：我現在要去那裡 Ａ：福懋啦，福懋啦 Ｂ：那裡福懋 Ａ：廉使里 Ｂ：好啦好啦    丁 110年5月3日10時18分4秒許 Ａ：0000-000000（陳建宇）【受話】 Ｂ：0000-000000（林永明）【發話】     Ａ：要到了嘿 Ｂ：好     甲 110年5月5日9時11分29秒許 Ａ：0000-000000（陳建宇）【受話】 Ｂ：0000-000000（林永明）【發話】 ①佐證附表一編號，交易對象林永明。 ②通訊監察譯文出處： 　偵9095號卷第29至30頁。    Ｂ：喂，你在睡覺喔 Ａ：沒有啦 Ｂ：啥 Ａ：起來了 Ｂ：那我到虎尾打給你 Ａ：好啦好啦　　    乙 110年5月5日9時40分59秒許 Ａ：0000-000000（陳建宇）【受話】 Ｂ：0000-000000（林永明）【發話】     Ｂ：喂 Ａ：你跟誰 Ｂ：我跟開BMW的朋友阿 Ａ：喔 Ｂ：要在哪 Ａ：河堤旁 Ｂ：啥 Ａ：河堤 Ｂ：宏明那喔，河堤喔 Ａ：河堤喔，河堤那喔，不要過來這裡喔 Ｂ：宏明那裡的河堤喔 Ａ：嘿啦 Ｂ：好好好 Ａ：好   丙 110年5月5日9時51分16秒許 Ａ：0000-000000（陳建宇）【受話】 Ｂ：0000-000000（林永明）【發話】     Ａ：喂 Ｂ：我在涼亭 Ａ：好好好   丁 110年5月5日9時40分59秒許 Ａ：0000-000000（陳建宇）【受話】 Ｂ：0000-000000（林永明）【發話】     Ｂ：你還沒到嗎 Ａ：要到了啦 Ｂ：喔     甲 110年5月6日7時50分8秒許 Ａ：0000-000000（陳建宇）【受話】 Ｂ：0000-000000（林永明）【發話】 ①佐證附表一編號，交易對象林永明。 ②通訊監察譯文出處： 　偵9095號卷第30至31頁。    Ａ：喂。 Ｂ：你在睡覺喔，那我要去哪裡 Ａ：一樣啦，你自己一個喔 Ｂ：嘿阿 Ａ：一樣啦 Ｂ：河堤那喔 Ａ：恩 Ｂ：喔好啦好啦，我馬上到喔    乙 110年5月6日8時15分10秒許 Ａ：0000-000000（陳建宇）【受話】 Ｂ：0000-000000（林永明）【發話】     Ａ：喂。 Ｂ：河堤 Ａ：你自己一個人嗎 Ｂ：恩 Ａ：你跟誰啦 Ｂ：我自己一個 Ａ：我跟你說，你摩托車停在停車場那，走來門口，我下去幫你開門 Ｂ：好啦好啦     甲 110年5月8日19時34分41秒許 Ａ：0000-000000（陳建宇）【受話】 Ｂ：0000-000000（林永明）【發話】 ①佐證附表一編號，交易對象林永明。 ②通訊監察譯文出處： 　偵9095號卷第31至32頁。    Ａ：喂 Ｂ：你還有去準備人嗎 Ａ：啥 Ｂ：你來有準備人嗎 Ａ：準備什麼 Ｂ：連準備什麼還要說那麼清楚，有沒有啦 Ａ：有阿，現在在準備了 Ｂ：那我可以過去了嗎 Ａ：好阿，你要過就過來，還在準備而已喔 Ｂ：幹，還要多久 Ａ：我現在人還在外圍，要回去了 Ｂ：回來打電話給我一下 Ａ：好啦好啦    乙 110年5月8日19時58分41秒許 Ａ：0000-000000（陳建宇）【受話】 Ｂ：0000-000000（林永明）【發話】     Ａ：喂 Ｂ：你多久會到家 Ａ：大約40分鐘 Ｂ：20分喔 Ａ：40分啦 Ｂ：我現在騎摩托車過去，我自己過去 Ａ：好阿 Ｂ：好    丙 110年5月8日20時44分1秒許 Ａ：0000-000000（陳建宇）【受話】 Ｂ：0000-000000（林永明）【發話】     Ａ：喂 Ｂ：你回到家了沒 Ａ：我沒在家，我在別人這裡 Ｂ：在哪裡啊 Ａ：在外面，在學校這邊 Ｂ：學校那嗎 Ａ：恩 Ｂ：我騎過去學校那邊 Ａ：恩    丁 110年5月8日21時2分2秒許 Ａ：0000-000000（陳建宇）【受話】 Ｂ：0000-000000（林永明）【發話】     Ａ：我現在要出去了，不要再打了，要出去了 Ｂ：要快點，我等一下要回去崙背，怕買不到工具 Ａ：好啦好啦   甲 110年6月10日22時49分8秒許 Ａ：0000-000000（張媄筑，IMEI：000000000000000）【發話】 Ｂ：0000-000000（陳怡婷）【受話】 ①佐證附表一編號，轉讓對象張媄筑。 ②通訊監察譯文出處： 　偵9095號卷第59頁。    Ｂ：喂 Ａ：你有在嗎 Ｂ：有阿 Ａ：那我過去找你喔 Ｂ：喔，你跟誰 Ａ：一樣阿 Ｂ：喔，好 Ａ：就我一下 Ｂ：恩 Ａ：好   乙 110年6月10日23時22分10秒許 Ａ：0000-000000（張媄筑，IMEI：000000000000000）【發話】 Ｂ：0000-000000（陳怡婷）【受話】     Ｂ：喂 Ａ：喂，我到了 Ｂ：恩 Ａ：好